【裁判字號】    99,智易,6
【裁判日期】    990729
【裁判案由】    違反商標法
【裁判全文】
臺灣彰化地方法院刑事判決               99年度智易字第6號
公  訴  人  臺灣彰化地方法院檢察署檢察官
被      告  甲○○
上列被告因違反商標法案件，經檢察官提起公訴（九十九年度偵
字第四一八○號），本院判決如下：
    主  文
甲○○明知為未得商標權人同意，於同一商品，使用相同於其註
冊商標之商品而販賣，處有期徒刑貳月，如易科罰金，以新臺幣
壹仟元折算壹日，扣案如附表所示之仿冒商標商品均沒收。
    事  實
一、甲○○明知「ＭＵＮＳＩＮＧＷＥＡＲ」商標名稱及其商標
    圖樣，係經日商「東洋紡績股份有限公司」（下稱東洋紡績
    公司）向經濟部中央標準局（現改制為經濟部智慧財產局）
    申請註冊登記，並經核准取得指定使用於衣服等商品之商標
    專用權，現仍於商標專用期間內，並明知該公司所生產製造
    使用上開商標名稱及其商標圖樣之商品，在國際及國內市場
    均行銷多年，具有相當之聲譽，為業者及一般消費大眾所熟
    知，屬相關大眾所共知之商標及商品，任何人未經各該商標
    專用權人之同意或授權，不得於同一商品或類似商品，使用
    相同或近似於此註冊商標商品，而致相關消費者有混淆誤認
    之虞。甲○○復明知真實姓名年籍不詳、自稱「陳」姓之成
    年男子向其兜售其上有上開商標名稱及其商標圖樣之衣服，
    均係未經上開商標專用權人同意或授權之仿冒商標商品，竟
    仍基於意圖販賣仿冒商標商品以營利之單一犯意，於民國九
    十八年十一月某日，在彰化縣和美鎮某菜市場內，以每件新
    臺幣（下同）三百元至五百元之價格，向自稱「陳」姓之成
    年男子販入其上有上開商標名稱及其商標圖樣之仿冒商標商
    品，合計二百五十件，復自九十八年十一月某日起，在彰化
    縣和美鎮○○街二四九號前擺設攤位，公開陳列上開仿冒商
    標商品，並以每件九百八十元之價格，販賣予不特定人，而
    從中牟利。嗣經警於九十八年十二月十五日喬裝顧客向甲○
    ○購買而扣得如附表編號一所示仿冒商標商品一件後，再於
    九十九年一月二十九日下午五時十分許，持本院核發之搜索
    票至甲○○所有、停放在其位於彰化縣彰化市○○里○○路
    二六七號前、車牌號碼八Ｖ－五七六六號自用小客車內搜索
    而當場查獲，並扣得如附表編號二至五所示之仿冒商標商品
    合計二百四十件，始悉上情。
二、案經內政部警政署保安警察隊第二總隊第一大隊第二中隊報
    告臺灣彰化地方法院檢察署檢察官偵查起訴。
    理  由
一、按被告以外之人於審判外之言詞或書面陳述，除法律有規定
    者外，不得作為證據。被告以外之人於偵查中向檢察官所為
    之陳述，除顯有不可信之情況者外，得為證據。被告以外之
    人於審判外之陳述，雖不符前四條之規定，而經當事人於審
    判程序同意作為證據，法院審酌該言詞陳述或書面陳述作成
    時之情況，認為適當者，亦得為證據。當事人、代理人或辯
    護人於法院調查證據時，知有第一百五十九條第一項不得為
    證據之情形，而未於言詞辯論終結前聲明異議者，視為有前
    項之同意。刑事訴訟法第一百五十九條第一項、第一百五十
    九條之一第二項、第一百五十九條之五分別定有明文。經查
    ：
  (一)證人即被告甲○○之妻朱碧玉於偵查中向檢察官所為證述，
    雖係被告以外之人於審判外之言詞陳述，為傳聞證據，然其
    於偵查中向檢察官所為證述，既經具結（偵卷第十五頁），
    且本院審酌該言詞陳述係由證人出於自由意識而陳述，又無
    其他證據足認該等陳述有何顯不可信之情事等一切情況，依
    刑事訴訟法第一百五十九條之一第二項規定，認上開證人於
    偵訊中之證述，得採為認定本件犯罪事實所憑之證據。
  (二)證人即東洋紡績公司在臺鑑定商品代表王建元於警詢時之證
    述，及其所出具之仿冒品鑑定報告，雖係被告以外之人於審
    判外之言詞陳述及書面陳述，為傳聞證據，然經本院於審理
    時當庭直接提示而為合法之調查，被告未於言詞辯論終結前
    聲明異議，本院復審酌該言詞陳述及書面陳述係由證人出於
    自由意識而陳述，並無非法取證之情況，依刑事訴訟法第一
    百五十九條之五之規定，認上開證人於警詢時之證述，應得
    採為認定本件犯罪事實所憑之證據。
二、上開事實，業經被告甲○○於本院審理時，坦承不諱，復經
    證人朱碧玉於偵訊時，證述明確，並有搜索現場照片十幀、
    汽車行照影本一紙，以及如附表所示之物、手提袋一個扣案
    為憑。又「ＭＵＮＳＩＮＧＷＥＡＲ」商標名稱及其商標圖
    樣，係經東洋紡績公司向經濟部中央標準局（現改制為經濟
    部智慧財產局）申請註冊登記，並經核准取得指定使用於衣
    服等商品之商標專用權，現仍於商標專用期間內之事實，此
    有經濟部智慧財產局商標資料檢索服務三紙。另扣案如附表
    所示其上分別有「ＭＵＮＳＩＮＧＷＥＡＲ」商標名稱及其
    商標圖樣之商品，係未經東洋紡績公司同意或授權之仿冒商
    標商品，亦經證人王建元於警詢時，證述明確，並有仿冒品
    鑑定報告二紙附卷可佐。綜上所述，足徵被告之自白確與事
    實相符，本件事證明確，被告販賣仿冒商標之犯行，應堪認
    定。
三、核被告所為，係犯商標法第八十二條明知為未得商標權人同
    意，於同一商品，使用相同於他人註冊商標之商品而販賣罪
    。被告陳列仿冒商標商品行為，應為販賣仿冒商標商品行為
    所吸收，不另論罪。又按刑事法若干犯罪行為態樣，本質上
    原具有反覆、延續實行之特徵，立法時既予特別歸類，定為
    犯罪構成要件之行為要素，則行為人基於概括之犯意，在密
    切接近之一定時、地持續實行之複次行為，倘依社會通念，
    於客觀上認為符合一個反覆、延續性之行為觀念者，於刑法
    評價上，即應僅成立一罪，學理上所稱「集合犯」之職業性
    、營業性或收集性等具有重複特質之犯罪均屬之，例如經營
    、從事業務、收集、販賣、製造、散布等行為概念者是（最
    高法院九十五年度臺上字第一○七九號判決意旨參照）。本
    件被告販賣本件仿冒商標商品之營業性行為，均係在密集期
    間內以相同之方式持續進行，未曾間斷，是此販賣犯行，即
    具有反覆、延續實行之特徵，於行為概念上，應認屬集合犯
    之包括一罪。爰審酌被告販賣仿冒商標商品，破壞商品交易
    秩序，損害真正商品所表彰之商譽及品質甚鉅，累及我國國
    際名聲，且販入之仿冒商標衣服高達二百五十件，情節非輕
    ，然考量被告無前科，素行尚佳，實際販出之仿冒商標衣服
    數量不多，及其犯罪之動機、目的、生活狀況、智識程度等
    一切情狀，量處如主文所示之刑，並諭知易科罰金之折算標
    準。扣案如附表所示仿冒商標商品，均係被告犯商標法第八
    十二條之罪所販賣之商品，均應依商標法第八十三條規定，
    宣告沒收。
據上論斷，應依刑事訴訟法第二百九十九條第一項前段，商標法
第八十二條、第八十三條，刑法第十一條前段、第四十一條第一
項前段，判決如主文。
本案經檢察官林子翔到庭執行職務。
中    華    民    國    99    年    7     月    29    日
                  刑事第六庭          法  官  鄭舜元
以上正本證明與原本無異。
如不服本判決應於收受判決後10日內向本院提出上訴書狀，並
應敘述具體理由。其未敘述上訴理由者，應於上訴期間屆滿後
20日內向本院補提理由書(均須按他造當事人之人數附繕本)
「切勿逕送上級法院」。
告訴人或被害人對於判決如有不服具備理由請求檢察官上訴者，
其上訴期間之計算係以檢察官收受判決正本之日期為準。
中    華    民    國    99    年    7     月    29    日
                                      書記官  陳秀香
  附表：扣案仿冒商標商品
┌──┬─────────────┬───┬──────┬──────┐
│編號│仿冒商標商品              │數量  │商標權人    │備註        │
├──┼─────────────┼───┼──────┼──────┤
│ 一 │仿冒ＭＵＮＳＩＮＧＷＥＡＲ│1件   │東洋紡績公司│員警98年12月│
│    │上衣                      │      │            │15日購得    │
├──┼─────────────┼───┼──────┼──────┤
│ 二 │仿冒ＭＵＮＳＩＮＧＷＥＡＲ│163件 │東洋紡績公司│99年1月29日 │
│    │上衣                      │      │            │搜索扣得    │
├──┼─────────────┼───┼──────┼──────┤
│ 三 │仿冒ＭＵＮＳＩＮＧＷＥＡＲ│22件  │東洋紡績公司│99年1月29日 │
│    │褲子                      │      │            │搜索扣得    │
├──┼─────────────┼───┼──────┼──────┤
│ 四 │仿冒ＭＵＮＳＩＮＧＷＥＡＲ│46件  │東洋紡績公司│99年1月29日 │
│    │夾克                      │      │            │搜索扣得    │
├──┼─────────────┼───┼──────┼──────┤
│ 五 │仿冒ＭＵＮＳＩＮＧＷＥＡＲ│9件   │東洋紡績公司│99年1月29日 │
│    │背心                      │      │            │搜索扣得    │
└──┴─────────────┴───┴──────┴──────┘
附錄：論罪科刑法條：
商標法第82條
明知為前條商品而販賣、意圖販賣而陳列、輸出或輸入者，處一
年以下有期徒刑、拘役或科或併科新臺幣5萬元以下罰金。

司法院資訊處製作；財團法人民間司法改革基金會備份。
